Inventaris van het archief van jhr. mr. A.F. de Savornin Lohman [levensjaren 1837-1924], (1853) 1856-1924
Nationaal Archief, Den Haag
- BRIEVEN
  - Ingekomen brieven van ministers en kamerleden., 677
    Asch van Wijck, T. van: 6 januari 1880, 17 april 1881, 16 juni 1881, 27 en 29 augustus 1881, 1, 16, 17, 25 februari 1882, 20 maart 1882, 8 juni 1882, 2, 6, 28, 30 augustus 1882, 10 november 1882, 29 december 1882, 15, 18 januari 1883, 15, 19 maart 1883, 30 juli, 18 oktober 1883, 29 januari 1884, 8 februari 1886, 24 maart 1888, 12 april 1888, 19, 25 mei 1888, 11, 14, 27 juni 1888, 6 januari 1890.
    Bahlman, B.M.: 23 mei 1881.
    Beaufort, W.H. de: 8 maart 1877, 3 juli 1882, 21 oktober 1893.
    Beaufort, K.A. Godin de: 1 juli 1886, 16 februari 1887, 14 augustus 1887, 8 maart 1888, 3 mei 1888, 5 juli 1888, 3 februari 1890, 6 november 1891, 3, 9 juli 1892, 22 november 1892, 21 februari 1893, 16 januari 1894, 15 oktober 1894, 11 november 1895, 30 maart 1896.
    Bergansius, J.W.: 5 oktober 1891.
    Bloem: 24 april 1886, 1 mei 1886.
    Boneval Faure, W.: 16 februari 1900
    Borch van Verwolde, R. van der: 1 juni 1892, 21 en 28 januari 1897.
    Bylandt, F. van: 28 januari 1885, 9 april 1885, 27 april 1886, 2 juli 1886, 7, 25 september 1886, 10 maart 1888, 14 maart 1889, 20 juli 1889, 3 januari 1890, 20 februari 1890, 30 april 1892, 29 juni 1892 (2 st.), 1 juli 1893, 17 maart 1894, 28 mei 1894, 17, 22 april 1895, 6 mei 1895, 26 mei 1917, 28 december 1923.
    Cort van der Linden, P.W.A.: 2 augustus 1899 10 december 1910, 30 december 1914.
    Ontbreekt sinds 22-3-1938.
    Dedem, A. van: 15, 17, 18 december 1880, 16 juli 1881, 10 juli 1882, 6 januari 1883, 4 februari 1884, 26 mei 1885, 13 januari 1886, 8 februari 1886, 1, 30 mei 1886, 27 juli 1886, 10, 23 januari 1887, 15 maart 1888, 27 mei 1888, 1, 9 februari 1890, 25 maart 1890, 27 maart 1893, 16 juni 1893, 14, 17 juli 1893, 25 oktober 1893, 8 januari 1895, 6 juli 1895, 9 juni 1923, 28 november 1923.
    Fabius, J.C.: 16 december 1876, 15 januari 1877, 12, 24, 28 februari 1877, 9, 18 juli 1884, 24 juni 1885, 13 januari 1886, 6 februari 1886, 5 juli 1886, 9 oktober 1888, 29 juni 1889, 20 januari 1890, 10, 18 februari 1890, 22 augustus 1891, 29 juni 1895, 4 februari 1898, 4 juni 1901, 6 december 1901, 7 maart 1921 (2 st.), 18 december 1921.
    Geer van Jutphaas, B.J. Lintelo de: 24 april 1884, 2 ongedateerde brieven, 28 oktober 1886, 1 november 1886, 7 januari 1887, 26, 27 maart 1888, 4 juli 1893, 5 juli 1895, 15 april 1896.
    Havelaar, J.P.: 31 mei 1888, 13 juni 1888, 1 mei 1892, 9, 16 februari 1893, 28 april (?) 1893, 4 maart 1894, 30 juni 1895.
    Heemskerk, Th.: 16 juni 1881, 25 april 1883, 8 januari 1884, 25 oktober 1884, 21 maart 1887.
    Heydenrijck: 13 februari 1900.
    Hooft, 't: 14 september 1886
    Houten, S. van: 13 oktober 1884.
    Huber, H.: 24 april 1880, 30 augustus 1880, 2, 5, 12, 24, 31 januari 1881, 2, 8, 11, 14 februari 1881, 27 april 1881, 4, 25 juni 1881, 3, 17, 29 juni 1882, 7 maart 1883, 2 april 1883, 15, 28 juni 1883, 16 september 1883, 10 november 1886, 6 maart 1888, 5, 9 april 1886, 16 oktober 1888, 2, 6, 10 januari 1890.
    Katz, Frida: 30 december 1923.
    Keuchenius, L.W.C.: 16 mei 1880, 30 juli 1880, 27 augustus 1880, 7 september 1880, 6, 8, 17, 31 december 1880, 30 mei 1881, 3 juni 1881, 11 juli 1881, 28 november 1881, 23 februari 1882, 17, 23, 26, 29 maart 1882, 22 april 1882, 1, 4 augustus 1882, 2 september 1882, 2 oktober 1882, 17 november 1882, 30 december 1882, 25 januari 1883, 27, 29 april 1883, 7 juni 1883, 29 maart 1884, 10 april 1884, 17 oktober 1884, 12,15 november 1884, 2 december 1884, 13 april 1885, 5 juli 1885, 2, 18 februari 1886, 22 mei 1886, 13 juli 1887, 29 mei 1888, 28 juni 1888, 15 maart 1889, 28 oktober 1892, 9 januari 1893, 4, 19 oktober 1893.
    In inventarisnummer 687.
    Löben Sels, S.M.E. van: 22 oktober 1889, 2 november 1889.
    Pallandt, F.W. van Aylva van: 5 september 1887, 8 september 1892, 13 december 1893, 3 februari 1895, 26 december 1895.
    Pijnacker Hordijk, C.: 18 april 1882, 12 april 1887, 2 juli 1888.
    Pompe van Meerdervoort: 16 november 1876, 14 april 1883.
    Ranitz, S.M.S. de: 16 juli 1873, 4 november 1876, 30 juli 1878, 16 januari 1881, 14 december 1881, 19 januari 1882, 29 juni 1882, 11 juli 1882, 2 november 1882, 15 november 1884, 17 januari 1886, 7 april 1886.
    Zie verder onder Diverse Personen inventarisnummer 691.
    Rengers, W.J. van Welderen: 22 november 1892.
    Röell, J.: 2 februari 1884, 23 juni 1886, 3 juli 1886, 22 oktober 1893.
    Rutgers van Rozenburg, J.W.H.: 10, 11 februari 1884.
    Talma, A.S.: 4 januari 1901, 1 ongedateerde brief.
    Du Tour van Bellinckhaven: 19 mei 1887.
  - Ingekomen brieven van hoogleraren., 678
    Zie ook onder diverse personen.
    Aalders, W.J. 13 januari 1922.
    Anema, A. 28 mei 1879, 23 november 1904.
    Asser, T.M.C. 31 oktober 1871, 9 juni 1884, 19 april 1896, 11 maart 1911.
    d'Aulnis de Bourouill, J. 24 april 1878, 23 juli 1884.
    Bellaar Spruyt, C. 24 oktober 1882, 11 mei 1883.
    Berg, L.W.C. van den 30 oktober 1899, 23 juli 1900.
    Bolland, G.J.P.J. 8 november 1896, 13, 14 september 1904.
    Buys, J.T. 31 oktober 1876, 5, 28 november 1876, 19 januari 1879, 18 juni 1884, 21, 25 oktober 1892.
    Domela Nieuwenhuis, J. 1 mei 1895.
    Fabius, D.P.D. 31 oktober 1876,7-11,21-22 nov. 1876, 18 december 1876, 30 januari 1877, 5 februari 1877, 29 mei 1877, 8, 22 augustus 1877, 7 september 1877, 31 oktober 1877, 5, 7, 8, 15 februari 1881, 9 mei 1881, 12 juli 1881, 17 september 1881, 13 oktober 1881, 29 december 1881, 9, 31 juli 1882, 17, 21, 25 augustus 1882, 19 maart 1883, 29 mei 1883, 18 juni 1883, 11, 28 oktober 1883, 23 december 1883, 5, 19 januari 1884, 9 augustus 1885, 29 mei 1886, 7 augustus 1886, 19 december 1886, 3 mei 1887, 29 juli 1887, 26, 27 februari 1890, 5 maart 1890, 31 augustus 1891, 14 april 1892 (2 brieven), 4 februari 1893, 2, 8 april 1893, 12, 13 januari 1894, 12 juni 1897, 9 oktober 1898, 28 oktober 1900.
    Zie ook collectie Fabius, Aanwinsten 1933 VI. Bijgevoegd 27 juni 1961: Oorspronkelijke brief van Lohman aan Fabius, 31 oktober 1898, geschenk van mr. F.J.J. Besier.
    Fruin, R. 29 september 1895, 28 oktober 1895, 29 december 1898.
    Gratama, B.I. 26 januari 1864, 18 maart 1866, 3 juni 1870, 19 november 1873, 2 december 1873, 28 november 1874, 20 januari 1875, 2 april 1875, 26 mei 1875, 18 juni 1875, 20 oktober 1876, 3 december 1876, 31 januari 1877, 26 juni 1877, 13 september 1877, 22 augustus 1882, 28 december 1882, 31 mei 1883, 6 ongedateerde brieven.
    Gunning, J.H. 18, 25 juni 1875, 10 augustus 1875, 22 april 1877, 4 oktober 1877, 1 maart 1878, (na 5 december) 1879, 8 juni 1880, 5 augustus 1880, 9 juni 1882, 24 september 1882, september, oktober 1882, 27, 29, 30 maart 1883, 3, 9, 12, (22), 23 april 1883, 9 mei 1883, 16 mei 1883, (1) juni 1883, 7, 8 juli 1883, 12 oktober 1883, 16 juli 1884, 29 juni 1885, 5, 8 juli 1885, 1, 15, 18 augustus 1885, 31 augustus 1885 (vóór 10), 10 september 1885, 14, 18 september 1885, 17 december 1885, 1, 2, 6, 20, 21, 25 januari 1886, 5, 10, 11, 30, 31 maart 1886, 2, 10 mei 1886, 7, 15 juni 1886, 3, 21, 23, 29 augustus 1886, 1, 3, 6, 7 september 1886, 13 november 1886, 2 januari 1887, 16, 22, 23, 28 november 1887, 20, 29 december 1887, 5, 17 januari 1888, 1, 13 februari 1888, 9, 11, 12, 13 maart 1888, (4), 7, 28, 30 januari 1889, 2 februari 1889, 31 maart 1890.
    Gunning, J.W.: 10 november 1879, 5 januari 1882, 23 december 1882, 8 januari 1883, 22 april 1883, 7, 8 februari 1885.
    Hoedemaker, Ph. J. 1 juni 1884, 3, 7, 14 september 1887, 22 december 1887, 3 februari 1895.
    Holwerda, A.E.J. 1 augustus 1902, 26 september 1904, 25 november 1904, 1 februari 1905, 31 augustus 1905.
    Kohnstamm, Ph. 24 mei 1923.
    Krabbe, H. 13 september 1897, 3 april 1899, 18 februari 1900, 22 februari 1900. 30 juni 1900, 8 september 1900.
    Leeuw, G. van der 15 oktober 1922, 22 november 1922, 15 december 1922.
    Louter, J. de 15 april 1899, 8 november 1904.
    Moll, J.W. 28 september 1923.
    Rutgers, F.L. 8 maart (1879), 12 september 1879, 11, 13 november 1880, 15 december 1880, 27 juni 1881, 7, 13 november 1881, 26 december 1881, 9 april 1882, 28 april 1883, 22 mei 1883, 20 november 1883.
    Slotemaker de Bruïne, J.R. 17 april 1922, 3 oktober 1923.
    Vlugt, W. van der 1 juli 1899, september 1899, 19 april 1900, 31 mei 1900, 26 september 1901, 24, 26 januari 1902, 5 mei 1902, 11 juni 1902, 28 augustus 1902, 10 september 1902, 9, 22 oktober 1902, 12 september 1906, 6 september 1907, 9 september 1908, 4, 15 Juni 1910, 15 september 1910, 15 december 1910, 2 augus-1917.
    Vollenhoven, C. van 19, 23 januari 1917.
    Wildeboer, G. 3 april 1899.
    Woltjer, J. 8 november 1896.
    Wijck, B.H.C.K. van der 13 december 1884, 1 februari 1885, 25 april 1885, 6 mei 1885, 14 juni 1885, 5 november 1885, 23 februari (1886), 28 mei 1886, 1 mei 1888, 27 januari 1890, 23 juni (1891), 15 oktober 1892, ongedateerd, 25 oktober 1893, 6 januari 1895, 16 februari 1895, 4, 23 juli 1895, 6, 7 april 1896, 28 juni 1897 1 april 1899, 17 oktober 1902, 24 april 1906, 12 februari 1908, 29 februari 1908, 30 augustus 1908, 10 september 1908, 5 november 1908, 29 december 1908, (1908 (ongedateerd)), 2 juni 1909, (11 februari 1910), 25 september 1910, 1 november 1910, 22 december 1910, 14 oktober 1911, 25 december 1911, 5 januari 1912, 28 mei 1912, 29 september 1912, 25 januari 1913, 3 mei 1913, 26 juni 1913, juli 1913, 24 augustus 1913, 2, 4, 27 november 1913, 24 augustus 1914, 4, 27, 28 oktober 1914, 11, 30 december 1914, 8 juni 1916, 20 oktober 1918, 28 mei 1919, 20 juni 1919, 26 november 1920, 2, 9 april 1921, 23 juli 1923, 31 januari 1924, 1 ongedateerde briefkaart.
    Zwaan, J. de 28 november 1921, 19 december 1921, 26 november 1922, 16 december 1923.
- INGEKOMEN BRIEVEN VAN DIVERSE PERSONEN A-Z
  - Ingekomen Brieven, 679
    Acker, M.A. van den
    Adama van Scheltema, 27 maart 1885
    Alphen, J. van, 8 januari 1890
    Alphen, mevrouw de Smeth van, 1916 of 1917
    Ankerman, J., 17, 19, 22 (?) juni 1915
    Arntzenius, A.R., 19 januari 1890
    Asch van Wijck, L.H.J. van, 16 januari 1903
    Asch van Wijck, M.H. van, 13 juni 1881
    Aulnis, W.J. d', 25 januari 1875
  - Ingekomen Brieven, 680
    Baart de la Faille, W.H.J., 23 mei 1875, 10 juli 1908
    Baggen, K.J. van, 10 april 1918
    Bainbridge, W.I., 12, 18 september 1915
    Bakker, J., 28 of 29 mei 1912
    Balen, J.A. van, 24 juli 1899, 23 september 1899
    Balt, M., 3, 6, 8, 17 oktober 1916, 29 mei 1917, 1 januari 1918
    Bauffy, N., 29 juli 1919
    Bavinck, H., (vóór 12 november) 1888, 12 november 1888, 19 april 1889
    Bayes, D.
    Beaufort, A.H. de, 8 juni 1884
    Bedet, 6 januari 1921, 13 augustus 1923
    Beeck Calkoen, A.W. van 19, 29 maart 1881, 30 juni 1882, 23 september 1882, 12 oktober 1883, 31 januari 1884, 23 april 1884, 19 juni 1884, 10, 19 augustus 1884, 13 december 1884, 4, 21 mei 1885, 8 februari 1886, 5 maart 1886, 11, 22 november 1886, 1, 11 december 1886, 23 maart 1887, 9 januari 1890, 28 november 1892, 6 januari 1893, 13 januari 1893, 16 mei 1893, 20 januari 1894, 31 december 1894, 1, 11 maart 1895, 29 juni 1895, 24, 30 augustus 1895, 5 september 1895, 12, 28 oktober 1895, 8 november 1895, 19 december 1895, 26 januari 1896, 18 mei 1897, 29 april 1899, 2 mei 1899.
    Beelaerts van Blokland, F.W., 6 april 1872
    Beelaerts van Blokland, G.J.Th. 15, 19 januari 1878, 23 januari 1878, 8 maart 1878, 5 november 1880, 20 maart 1881, 18 juni 1881, 24 april 1883, 16, 30 maart 1888, 22 september 1888, 19 januari 1890.
    Beelaerts van Blokland, F., 8 december 1911, 25 juni 1912, 6, 29 december 1923
    Beeremans, W.F., 21, 27 maart 1899
    Beer Portugael, den, 11 november 1904
    Beets, N., 20 februari 1875
    Bemmelen, P. van, 1882?, 19 mei 1886, 14 juli 1886, 11 augustus 1887, 11 april 1889, 3 februari 1890, 2, 7 juni 1892, 1 ongedateerde briefkaart.
    Benoist, Ch., 11 november 1890
    Berch van Heemstede, van den, 8 november 1876 Bergh, W. van den 7, 8, 15, 22, 31 oktober 1876, 3, 4, 6, 7, 13, 14, 17, 19, 20, 25 november 1876, 6, 12, 25, 26, 29 december 1876, 5, 11, 12, 23, 28, 30 januari 1877, 7, 10, 12, 16, 23 februari 1877, 14, 20, 23, 27 maart 1877, 4, 5, 8, 12 april 1877, 29 mei 1877, 6, 7, 8 juni 1877, 7 juli 1877, 6, 21, 28 augustus 1877, 11 oktober 1877, 16, 26 januari 1878, 1 april 1883, 29 mei 1883, 8 februari 1884, 24 maart 1884, 11 augustus 1885, 21 juli 1885, 8 oktober 1887, 8 februari 1890.
    Beresteyn, E.A. van, 26 oktober 1919
    Berkhout, J.J. Teding van, 12, 29 december 1876, 11, 14 februari 1877, 20 januari 1880
    Besselaar, J., 26 april 1919
    Betz, H.J., 3 september 1877, 3, 15, 30 oktober 1877, 12 november 1877, 7 december 1877
  - Ingekomen Brieven, 681
    Beversluis, M., 15 augustus 1898, 18 oktober 1898
    Bichon van IJsselmonde, M., 16 november 1875, 1 december 1875
    Bie, H. de, 2 augustus 1909, 16 januari 1910, 18, 20 juni 1910
    Blarkom, J.P. van, 16 april 1889
    Blasius Staedelin, 6 januari 1864
    Blekum, Maurisse van, 2 december 1899
    Bliek, P.W., 23 november 1915
    Boelens, S., 12 mei 1924
    Boert J. den, 20 december 1892
    Boering, mej. I.E., 27 december 1920
    Bonke, H.G.J., 7 januari 1921, 13 september 1921
    Boom, M. van den,vóór9 juni 1881, 9 juni 1881, 7 juli 1881
    Borch van Verwolde, R. van der, 15 januari 1890, 8 juli 1915
    Bornes, C.J., 1 december 1923
    Bout, van den (D.D.), 12 december 1918
    Brandeler, L.C.A. van den, 7 december 1902
    Brantsen van de Zijp, W.G., 26 april 1883, 19 juni 1886, 2 juli 1892, 19 november 1892
    Brantsen van de Zijp-Bohlen, mevr. A.C., 29 november 1899
    Bredius, 13 juni (1918), 9 juli 1918, 10 februari 1919, 2 april 1919
    Brink, G. ten, 17, 27 april 1915
    Brinckmann, A.E.I., 24 juni 1918, 28 juni 1918, 1, 2 augustus 1918, 9 september 1918
    Brouwer, I.D.B., 3 juli 1886, 3 augustus 1886, 9 maart 1888
    Bruck, M.R., 2 mei 1924
    Bruggen, L. van, 20 februari 1899
    Brugghen, G.A. van der, 1 mei 1924
    Brummelkamp, A. 19 januari 1893
    Bruyne, J.A. de, 23, 30 september 1891
    Buchner, I.A., 21 juli 1919
    Buck, 21 juli 1915
    Buitendijk, 11, 21 mei 1918
    Bulten, H.J., 27 januari 1914
    Buren, J.H.L. van, 24 november 1896
    Buyse, J.
    Bylandt, F. van 7 februari 1886, 20 januari 1890, 26 juni 1909, 1, 8 juli 1909, 9 juni 1911, 27 september 1911, 23 oktober 1911, 23 september 1912, 30 juni 1914, 1, 30 juni 1915, 15 juli 1915, 25, 28 december 1917, 4, 27 maart 1918, 9 september 1918, 6, 24 mei 1919, 24 februari 1921, 8 mei 1921.
    Bijnachten, 22 december 1913, 13 april 1922
  - Ingekomen Brieven, 682
    Capelle, H.C. van, 24 mei 1921
    Carius, M.C., 7 oktober 1895
    Caroli, J.P.A., 9 oktober 1908
    Carstens, Vilh.H.S., 29 juli 1911, 25 februari 1915, 21 augustus 1915, 5 februari 1916, 29 oktober 1917, 30 oktober 1917, 4 november 1917, 28, 30 december 1916
    Cattie, 23 maart 1904
    Cecil, R., 15 juni 1923
    Chevallier, M.J. sr., 15 april 1884
    Colijn, H., 30 april 1909, 31 december 1910, 4 augustus 1911, 19 mei 1913, 27 juni 1913, 13 juli 1913, 19 november 1913, 26 april 1918, 23 april 1919, 3, 27 juli 1919, 28 mei 1924.
    Coninck Lieftink, F.B., 17 mei 1870
    Cool, W., 11 juli 1910, 21, 28 december 1910, 5 april 1911, 15 oktober 1911, 15 november 1911
    Cornu, Fr. le, 11 juni 1921, 2 juli 1921, 4, 11 april 1922, 13 februari 1923, 3, 18 mei 1923
    Couvée, H.J., 17 september 1918
    Croin, E.E., 29 mei 1915
    Cronheim, Paul, 5 december 1919
    Csita'ry, Frau A., 1 mei 1922
    Daehne van Varick, A. van, 23 oktober 1901
    Dàlnoky, M. de
    Dedem, A. van, 16 juli 1887, 7 juli 1918, 17 oktober 1920
    Dekker, A.S.J., 3 mei 1897
    Dekker, H., 14 mei 1918
    Does de Bye, van der, 19 januari 1875
    Doorman, J.D., 8 mei 1875, 13, 14, 24 mei 1875, 19 juni 1875, 12 juli 1875, 6, 9, 12 oktober 1875, 9 november 1875
    Dorp-Verdam, A.E. van, 3 september 1907
    Dresselhuys, H.C., 6 juni 1923
    Dudok van Heel, A.E., 15 maart 1921
    Duynstee, W.J.A., 24 november 1921
    Dijk, J. van, 12 oktober 1876
    Dijserink, 7 januari 1890
  - Ingekomen Brieven, 683
    Elder, Miss M.W., 13 mei 1922
    Elout, C.K., 3 juli 1918 Elout van Soeterwoude, P.J., 3, 9, 17 september 1878, 20 januari 1879, 23, 25 juli 1879, 8 augustus 1879, 30 september 1879, 1, 25 maart 1880, 8 juli 1882, 13 oktober 1883, 2 juli 1885, 30 september 1886, 15, 28 oktober 1886, 12 november 1889.
    Elsevier, 15 november 1921
    Emous, H.J., 23 december 1915 Ermerins, E. ....... zie inventarisnummer 698.
    Esser, (J.J.), 28 februari 1915
    Euwen, mej. G.H., 12 juni 1921
    Evenhuis, A.J., 3 augustus 1915
    Everdingen, G.G. van, 17 juni 1915
    Eyssell, A.P.Th., 1 september 1901, 7, 23 december 1901, 16 januari 1903
  - Ingekomen Brieven, 684
    Fanoy-Wilkens, mevr. A., 4 mei 1924
    Farncombe Sanders, A.J.W., 8, 13 april 1876, 8 mei 1876, 22 juli 1876, 29 juli 1876
    Faure, van Boneval, april 1864, 21 september 1871
    Felix, J.W., 8, 10 september 1880, 23 december 1881, 6 februari 1886, 1 juli 1886, 21 november 1886, 13 juli 1887, 8, 12 oktober 1887
    Feringa, J., 28 mei 1875, 7 mei 1882, 8 juli 1882
    Fleischer, R., 4 juni 1918
    Fock, D., 18 oktober 1922
    Fokker, A.J., 30 september 1912
    Fokkens, F., maart 1914, 17 juli 1915, 14 september 1915, 2 februari 1921, 14 juli 1921
    Fokko Ansingh, J.J.W., 11 december 1922
    Gaay Fortman, N.A. de, 18 maart 1881, 19 juli 1887
    Gargas, 10 mei 1919
    Gauppe, 0., 3 januari 1917
    Geer, D.J. de, 13 juni 1907, 15, 22 juni 1907, 1, 14, 17 juli 1911, 17, 18, 20 november 1911, 12 juni 1912, 28, 30, 31 mei 1913, 2, 3, 4 juni 1913, 23 mei 1918, 18 december 1919, 19 december 1919,24 april 1920, 28 december 1923, 3, 9 april 1924
    Geer van Jutphaas, B.J. Lintelo, de 30 juli 1875, 8 juni 1884, 12 januari 1890
    Geer van Jutphaas-van Asch van Wijk, mevr. C.A.M.J. 8 juni 1884, 22, 27 januari 1886, 3 februari 1886, 7, 29 oktober 1887, 27 november 1887, 23 januari 1893, 17, 18 februari 1894, 23, 27 april 1894, 2 mei 1894, 11 maart 1895, 11 juni 1897, 21 juni 1897, 4 juli 1897, 2, 4 november 1897.
    Geertsema, 1 mei 1890, 6 september 1919
    Gefken, J.W., december 1885
    Gennep, A. van, 29 mei 1911, 17 juli 1911, 12 januari 1912, 27 februari 1912
    Gerlach, 14 februari 1873
    Geus, A. de, 13 december 1915
    Gheel Gildemeester, F. van, 30 juli 1873, 8 januari 1881, 29 december 1886, 9 november 1899
    Giskra, 21 november 1916
    Gispen, W.H., 6 juni 1884, 7 juni 1894, 20 januari 1904
    Gockinga, C.H., 22 maart 1868, 12 mei 1870, 28 juni 1874, 5 juli 1875, 20 augustus 1875, 24 november 1880.
    Godet, R. 11 januari?
    Goudsmit, I.E. 14, .. mei 1870
    Gratama, J., 2 september 1863, 22 oktober 1863, 18 november 1863, 28 januari 1864, 2, 9 maart 1864, 25 april 1864, 30 december 1864, 12, 25 mei 1865.
    Gratama, W.D., 27 juni 1886
    Greveling, K.D., 5 maart 1924
    Grez, J. de, 21 januari 1874
    Grinten, A.H. van der, 17 januari 1875, 18 maart 1875
    Groen van Prinsterer, G. 15, 19 april 1872, 8 januari 1875, 15, 20, 22, 23 juni 1875, 30 september 1875.
    Groen van Prinsterer-van der Hoop, E.M.M. 26 april 1876, 2, 17, 18, 19 mei 1876
    Geschonken door mevrouw C.E. Gerretson-Harmsen te Utrecht, 13 december 1958.
    Groot, J.J.M. de, 19 februari 1903, 29 maart 1903
    Gunning, J.H. jr., 17 december 1912
    Guve-Steenleck, mevr. J.C., 28 juni 1851, 6 augustus 1851, 20-23 oktober 1851, 26 december 1851, mei 1852, 1 juni 1852, 3 augustus 1852, 7 november 1852, 28 december 1852, 22 augustus 1853, 9 mei 1854, 8 april 1855, 19 juli 1855, 20 mei 1856, 24 oktober 1859.
    Gijben, G.G., 12, 16 december 1921
    Groen van Prinsterer, G., 16 april 1872, 11 februari 1873, 10 maart 1873, 3 juli 1873, 19 november 1873, 14 juli 1874, 8 oktober 1874, 15 november 1874, 22 december 1874, 31 januari 1875, 5, 21, 25 februari 1875, 6 maart 1875, 22 oktober 1875, 3, 5 november 1875 (2x), 8, 27 januari 1876, 5, 7, 8, 18, 21 februari 1876, 9, 15, 16, 23, 24, 27, 29 maart 1876, 3-6, 11, 19 april 1876.
    Groen van Prinsterer-van der Hoop, E.M.M., 25 april 1876, 3,13, 16, 19 mei 1876, 9, 29, 30 oktober 1876, 5 januari 1877, 15 maart 1877, 24 mei 1877, 29 juli 1877, 20 augustus 1877, 6 november 1877, 15, 19 december 1877, 20 april 1878, 10 juli 1878, 10 augustus 1878, 21 september 1878, 9, 20 december 1878, 14 maart 1879 en z.j.
  - Ingekomen Brieven, 685
    Haan, A.W., 6 juni 1922, 8 juli 1922
    Häberlin, P., 21 januari 1915
    Haelschuer, Hanna, 12 juli 1910, 12 januari 1911, 28 mei 1911
    Hamburger, H.J., 17 oktober 1916
    Hapy, A.
    Hartman, A., 21 februari 1921
    Hartogh, A.H. de, 3 september 1915
    Havelaar, 26 mei 1912
    Heemskerk, Th. 22 februari 1912, 4, 25 mei 1912, 15 juni 1912, 20 september 1912, 22 februari 1913, 4 juni 1913
    Heiden, van, 22 oktober ?
    Heldring, 2 juni 1924
    Heldring-Star Numan, mevr. D., 7 januari 1921
    Hemel, J.H. van den, 16 juli 1896
    Heumen, J.W. van, 22 juni 1875
    Heymans, 1 oktober 1909
    Heyningen, M. van, 5, ? juli 1875
    Hill, David, J., 24 juni 1909
    Hill, Julie, 30 juni 1907, 7 juli 1907, 13 augustus 1907, 4, 5, 21 september 1907, 21, 27 oktober 1907, 30 maart 1909, 19 april 1909, 15 augustus 1913.
    Hilten Azn., D. van, 31 oktober 1920
    Hingst, S.J., 4 augustus 1887
    Hodenberg von, 31 oktober 1894, 27 november 1894, 11 december 1894
    Hoekstra, F., 14 november 1914, 1 december 1914
    Hoogendijk, A., 1 januari 1916, 13 februari 1916
    Hoop-de Ranitz, mevr. van der, 9 maart 1888
    Hoop van Slochteren, van der, 19 november 1874, 25 oktober 1876, 2 juni 1879, 11 maart 1882
    Over archief-Groen van Prinsterer.
    Hoop van Slochteren-Ketelaer, mevr. wed. G. van der, 20 maart 1882, 17 april 1882, 14 juni 1884
    Hoop van Slochteren, M. van der, 8 januari 1921
    Hop, G.M.C., 19 mei 1913
    Horn, 18 maart 1887, 4 april 1887
    Houten, S. van, 25 oktober 1871, 8 februari 1904, 9 april 1913, 19 juni 1915, 23 november 1920
    Höveker, H., 20 november 1888
    Hovy, W., 17, 19 augustus 1882, 30 november 1892, 27 april 1894, 2 juli 1894, 5 oktober 1894, 1 Juli 1897, 4 februari 1898, 30 september 1909, 1920.
    Hoyer, E., 26 januari 1856, 12 april 1857, 13 november 1857, 16 maart 1858, 21 oktober 1858, 28 november 1858, 4 december 1858, 8 maart 1859, 13 april 1859, 22 juni 1859, 5, 7, augustus 1859, 3 oktober 1859, 1, 28 februari 1860, 1, 15 maart 1860, 10 mei 1860, 1, 30 juli 1860, 14, 25 september 1860, 15 december 1860, 31 januari 1861, 16 maart 1861, 22 mei 1861, 29, ? augustus 1861, februari 1862, 14 april 1862, september 1862, februari 1863, 21 mei 1863, 5 januari 1864, 7 maart 1864, 10 mei 1864, 11 oktober 1864, 25 maart 1865.
    Hugenholtz, J.B.F., 19 december 1918
    Hull, H. van 't, 22, 24 oktober ?
  - Ingekomen Brieven, 686
    Idsinga, J.W.H. van, 10 december 1885, 13 januari 1893, 6 januari 1894, 16, ? oktober 1895, 1 maart 1896, 9 april 1896, 14 mei 1896, 27 juni 1896, 18 september 1896, 23 oktober 1896, 9 februari 1897, 12, ? juni 1897, 17 december 1913, 4 maart 1915, 6 maart 1913, 17 juni 1913, 6 februari 1920.
    Ingenegeren, mej. 1 omslag met ongedateerde brieven
    Ippius Fockens, A.W., 31 juli 1915, 31 augustus 1915
    Ittersum, van, 13 november 1884
    Jonckbloet, 22 september 1871
    Jonge, J.L. de, 15, 20 november 1876, 14 juni 1882
    Jonge-de Ranitz, mevr. B., 18 juni 1915
    Jonge, M. de, 4 mei 1897
    Jongsma, L.S., 9, 12 januari 1905
  - Ingekomen Brieven, 687
    Karnebeek, H.A. van, 29 april 1924
    Karsten, H.F., 18 september 1903
    Kater, K., 22 oktober 1903